Inventaris van het gewoon en geheim verbaalarchief van het Ministerie van Oorlog/Defensie, 1946 - 1963, en opgelegde archiefbescheiden van mr. F. J. Kranenburg, 1953-1957 en mr. W.H. Fockema Andrea, 1949-1992
Nationaal Archief, Den Haag
- Gedeponeerde archieven, 3
  - Het persoonlijk archief van mr. W.H. Fockema Andreae, staatssecretaris van Oorlog, 1949 - 1992, 3.3
    - Stukken betreffende het voorzitterschap van de commissie ingesteld door het Contact in Overheidszaken van de Oecumenische Raad, Commissie voor de Geestelijk Verzorging van de Militairen, belast met het uitspreken van een oordeel over het beleid van de hoofdpredikant en ds. H.J. Diekerhof in het kader van de protestants geestelijke verzorging in de strijdkrachten, in het bijzonder over het vraagstuk van de kernbewapening, 1964-1965; 7062; 1 omslag
    - Stukken betreffende zijn lidmaatschap van de interkerkelijke commissie belast met het doen van voorstellen over de wijze waarop de protestants geestelijke verzorging van militairen dient te worden georganiseerd, 1965-1970; 7063; 1 omslag
    - Waarschuwend woord, van W. den Toom, oud minister van Defensie, ca. 1974, betoog waarin deze ernstig waarschuwt voor de Sovjet-Russische expansie en subversie alsmede tegen een verzwakking van de Nederlandse bijdrage aan de NAVO, kopie, 7057; 1 stuk
    - Stukken betreffende de voorbereiding en de onthulling op 26 augustus 1982 van een gedenkplaat als eerbetoon aan de nagedachtenis aan wijlen generaal mr. H.J. Kruls op de Koninklijke Militaire Academie te Breda., 7058; 1 omslag
      Met foto's
    - Brief van de secretaris-generaal van het Ministerie van Defensie, van 21 februari 1984, inzake de zorgvuldigheid die is betracht bij het inpassen van KNIL officieren in de Koninklijke Landmacht en het promotiebeleid, 7059; 1 stuk
    - Brief van A.H.J. Lovink, oud-ambassadeur te Ottawa van 7 november 1992, met woorden van vriendschap en dank naar aanleiding van de samenwerking destijds in Nederlands-Indië en de soevereiniteitsoverdracht aan Indonesië, waarnaast Lovink aan twee KNIL-militairen de Militaire Willemsorde heeft uitgereikt, 7060; 1 stuk
- Aanvullingen, 4
  - Stukken betreffende de begrenzing van het vliegveld Soesterberg, 1949; 7065; 2 stukken
  - Brief van prof. dr. J.H. de Boer inzake de wetenschappelijk samenwerking op defensiegebied van Nederland met Groot-Brittannië, met bijlagen, 1945; 7066; 1 omslag
  - Stukken betreffende de waarschuwing van de Chef van de Generale Staf tegen het ontrekken van troepenonderdelen aan de nationale sector en het ter beschikking stellen van deze troepen aan SHAPE, 1953; 7067; 1 omslag
  - Rapport van de commissie Defensie Suriname, 1952; 7068; 1 katern
  - Akte van overeenkomst tussen de Nederlandse en Belgische ministers van Oorlog inzake de samenwerking bij het behoud van de vrede en de verdediging van Nederland en België tegen een aanval, 1948; 7069; 1 stuk
    Tweetalig, in de Nederlandse en Franse taal
  - Stukken betreffende aan- en doorvoer van militaire en civiele goederen voor de bevoorrading van de strijdkrachten en burgerbevolking van Beneluxlanden in tijd van oorlog, 1951; 7070; 1 omslag
  - Overeenkomst tussen het hoofd van de Generale Staf van het Belgische vliegwezen en de chef van de Nederlandse Luchtmachtstaf inzake de vergemakkelijking van de opleiding en oefening in vredestijd van leerlingen van de luchtmachter van beider landen, 1949; 7071; 1 stuk
  - Stukken betreffende het militariseren in geval van oorlog of oorlogsgevaar van de burgerluchtvloot, 1950; 7072; 1 omslag
  - Stukken betreffende de uitzending van troepen naar Nederlands-Indië alsmede de politiek-militaire situatie aldaar, 1947; 7073; 1 omslag
  - Brief van de minister van Buitenlandse Zaken inzake de aanbieding van het verslag van de Commissie tot Onderzoek van de Nederlandse Militaire Missie in Duitsland, met bijlage, 1947; 7074; 1 stuk
  - Ingekomen kopieën van P-stukken van Bureau Londen, ter circulatie, 1946; 7086; 1 omslag
    De stukken werden per dag gebundeld en aan elkaar geniet en voorzien van een circulatielijst. Vandaar dat de P nummers niet chronologisch oplopen
    [298] Kantoordienst op het bureau Londen
    [183] Mutaties over maart 1946 van het detachement Londen en het Nederlands Transitcamp Woodfarm
    [289] Opheffing detachement Europa KNIL
    [310] Verbod bezoeken van bijeenkomsten van militairen
    [307] Gezagsverhoudingen, indeling en werkzaamheden van het bureau Londen
    [246] Opheffing kamp Malvern Wells
    [120] Opheffing van afdelingen van bureau Londen
    [271] Opheffing kamp Malvern
    [335] Functie hoofd afdeling I en functie ondercommandant tevens korpscommandant detachement Londen
    [331] Terugkeer van Zuid-Afrikaanse vrouwen
    [342] Gebruik kamp Malvern Wells door de missie opzending personeel Nederlands-Indië
    [355] Werkzaamheden bureau Londen over maart 1946
    [364] Werkwijze bureau Londen
    [366] Opheffing/reorganisatie kampen malvern Wells en Maidenhead
    [400] Inkrimping bureau Londen
    [383] Overplaatsing Netherlands Transitcamp Woodfarm van Malvern Welss naar het East Hampstead Park Camp
    [425] Opheffing afdeling IV, bibliotheek
    [450] Legeringsruimte Nederlandse militairen te Londen
    [487] Amerikaanse onderscheidingen voor Nederlandse onderdanen
    [511] Opheffing afdeling IV, bibliotheek
    [517] Maandrapport werkzaamheden juni 1946 bureau Londen
    [541] Uitrusting lichte infanteriebrigades
    [562] Maandrapport werkzaamheden juli 1946 bureau Londen
    [575] Verslag vergadering betreffende de kampen Maidenhead, Aldershot, East Hampstead Park en Wolverhampton
    [581] Maandrapport werkzaamheden augustus 1946 bureau Londen
    [598] Verslag vergadering betreffende de kampen Aldershot, East Hampstead Park en Wolverhampton
    [647] Opheffing detachement Vrouwenhulpkorps te Londen
  - Diverse stukken, geclassificeerd als zeer geheim, geheim of vertrouwelijk ingekomen bij het Kabinet, 1947; 7087; 1 omslag
    - Maandverslag van de Hoofdalmoezenier van het leger, bestemd voor kolonel Calmeyer, 1946
    - Rapport van de Commissie Doelstellingen van de Strijdkrachten van het Koninkrijk, 1947
    - Aanvulling op een verslag van de Kapitein Luitenant ter Zee C. Moolenburgh betreffende de controverse tussen de Duitse Luftwaffe en de Kriegsmarine, 1947
    - Nota van de minister van Oorlog bestemd voor de Raad voor Militaire Aangelegenheden m.b.t. de militaire situatie in Nederlands-Indië, 1947
    - Nota aan de minister van chef Generale Staf generaal H.J. Kruls betreffende de uitzending van officieren en onderofficieren naar Indonesié, met 2 notities1949
    - Brief van de chef van de Marinestaf aan de voorzitter van de Nederlandse Gezamenlijke Stafmissie waarin hij inlichtingen verstrekt over de in een oorlogstoestand voor de Nederlandse bevolking noodzakelijke invoer, 1949
    - Codetelegrammen betreffende de toewijzing van Canadees materieel aan Nederland, 1950
    - Notitie waarin Britse en Canadese bewapening wordt vergeleken met de Amerikaans, 1950
    - Landmacht Nieuw-Guinea, Maandelijks inlichtingenrapport nr. 4, 1951 april
    - Memoranda van de voorzitter van de Materieelraad betreffende voorbereiding distributie in oorlogstijd, 1952
    - Fragment van een contract tussen de Staat der Nederlanden en oliemaatschappijen, zijnde artikelen 16 t/m 18z.d.
    - Brief van "Christ", te Semarang aan zijn vader over zijn dienstvervulling in Indië, afschrift z.d. [22 juni ?]
  - Stukken betreffende de demobilisatie en repatriëring van majoor mr. R.F.E.M. Romme uit Indonesië, 1951; 7088; 1 omslag
  - Stukken betreffende de behoeft aan vrouwelijk personeel bij de geneeskundige dienst in oorlogstijd, 1951; 7089; 1 omslag